# 版主，关于集团股份支付非结算企业按权益结算的股份支付处理的一点疑问。

提问人：lixin022 时间：2013-09-10 15:04:39
跟同事中午讨论，解决了几个小问题，有一个难点找不到为什么。
我们知道，在集团股份支付中，当接受服务的企业没有结算义务时，按权益结算的股份支付处理。如果结算企业本身按权益结算处理，如支付自身的权益工具，这个可以理解。
但是为什么当结算企业以现金或其他权益工具结算，按照现金结算的原则处理股份支付时，接受服务企业还是要按权益结算的股份支付处理呢？ 虽然在合并报表上差额还是会记到费用里，但是既然有了结算企业在资产负债表日相应工具的公允价值，那么接受服务企业直接也按照现金结算的原则处理好了，这样也刚好对应，不要再在合并报表上调整了？或者说，解释公告这样规定的考虑是什么？？
谢谢。打扰了。

回答人：chenyiwei
1 、解释 4 号第七条的规定是说明结算义务方和接受服务方双方各自个别报表层面的处理，而不是同时包含该两方的集团合并报表层面的处理。 2 、就接受服务方而言，如果其自身没有结算义务，则相当于结算义务方为其承担了相关费用，但无需其作出补偿，可以理解为一项资本性投入（权益性交易），所以在接受服务方的个别报表层面应体现出资本公积的增加，这是权益性交易会计处理的一般原则。